Robert Alvarez

Senior Flutter Developer / Django Developer

Santiago, República Dominicana (UTC -4) (+1) 809-981-5577 alvarezrobert150@gmail.com https://www.linkedin.com/in/alvarezrobert150 https://github.com/RobertAlvv

Con más de 4 años de experiencia como Desarrollador de Software, me especializo en el diseño óptimo y la implementación de buenas prácticas utilizando tecnologías como Flutter, Django, Golang, gRPC, MySQL, Postgresql y Firebase. Mi enfoque se centra en crear código escalable mediante la aplicación de sólidos patrones de diseño para maximizar la eficiencia del software. Mi trayectoria incluye trabajos en el sector privado abarcando distintas áreas como banca, inmuebles, ventas de combustibles, control de procesos industriales y gestión de inventario. Busco desafíos que me permitan expandir mis habilidades y colaborar con equipos inspiradores para seguir creciendo como profesional cada día.

EXPERIENCIA

SEEK, Semi Senior Flutter Developer — Noviembre, 2022 – Presente

• Logré un aumento del 30% en la eficiencia al desarrollar aplicaciones móviles y web para los principales gigantes inmobiliarios y bancarios de Sudamérica. Este logro se alcanzó aplicando las mejores prácticas de desarrollo seguro, siguiendo las directrices del OWASP Top 10 para aplicaciones móviles y web.

Stack tecnológico: Flutter, Django, PostgreSQL, Firebase.

EDESSIS S.R.L, Flutter Developer — Marzo, 2022 – Noviembre, 2022

- Reduje en un 40% la cantidad de código mediante soluciones orientada al sector cooperativo.
- Mejoras de un 20% en la performance mediante la aplicación de principios de arquitectura limpia, patrones de diseño y la estandarización de la capa de servicio de la app bancaria de la empresa.

Stack tecnológico: Flutter, Django, PostgreSQL, Firebase.

Cocigas S.R.L, Analista de Sistemas — Julio, 2020 - Marzo, 2022

• Optimicé el control de inventario en un 50% mediante el desarrollo de una aplicación en Flutter para gestionar el uso del material gastable de la empresa.

Stack tecnológico: Flutter, Golang, gRPC, PostgreSQL.

BITS (Soluciones Tecnológicas)

Flutter Developer — Febrero, 2018 – Julio 2020

- Colaboré en el desarrollo de una aplicación en Flutter para la gestión de ventas en un supermercado regional. En este proyecto, diseñé un módulo que ofrece una visualización detallada de las ventas de cada sucursal, facilitando la toma de decisiones para la gerencia y resultando en una reducción de costos del 10% en el primer cuatrimestre.
- Habilité una Alta Disponibilidad de la información en la empresa mediante Replicaciones de Base de Datos en Streaming con PostgreSQL, permitiendo reducir en un 15% las consultas de tipo lectura en el servidor principal de base de datos.

Stack tecnológico: Flutter, gRPC, PostgreSQL.

Especialista en TI — Enero, 2016 - Febrero, 2018

• Encargado de la administración de infraestructuras de redes informáticas para los clientes de la empresa.

Stack tecnológico: Sql Server, PostgreSQL, Docker, Protocolos de Red.

HABILIDADES

Lenguajes de Programación: Avanzado: Dart; Competente: Golang, Python, JavaScript; Básico: TypeScript.

Herramientas de Frameworks: Avanzado: Flutter (SDK); Competente: Django; Básico: React.

Herramientas de Flutter: <u>Avanzado</u>: Patrón BLoC, Streams, Platform Channel, Unit Testing, Flutter Bloc, Riverpod, Provider, GoRouter, GetIt, Dartz, Hive, Isar, Dio, Melos, Patrones de arquitectura avanzados, Mason, VGV_CLI.

Base de Datos: Competente: PostgreSQL, Sql Server, Firestore, Realtime DB; Básico: MongoDB.

Herramientas de Firebase: Avanzado: FCM, Realtime Database, Remote Config, Authentication, Dynamic Link, Crashlytics, Google Analytics.

Herramientas Generales: Fastlane, Github Actions, Docker, Git, Github, GitLab, Git Hooks, Bitbucket, Sentry, New Relic, Jira.

Agile: Scrum.

Idiomas: Intermedio: Inglés; Nativo: Español.

EDUCACIÓN

UTESA (Universidad Tecnológica de Santiago) — Santiago de los caballeros, República Dominicana. Ingeniería en sistemas computacionales. Enero 2017 — Diciembre 2023

INFOTEP - Santiago de los caballeros, República Dominicana. Técnico en Informática. Agosto 2016 – Julio 2017

Instituto Politécnico La Esperanza (IPLE) - Santiago de los caballeros, República Dominicana. Técnico en Informática.

2014 - 2016